---
title: "Feature Engienerring"
author: "Marco Ramos"
date: "10/4/2021"
output: html_document
---

```{r setup, include=FALSE}
knitr::opts_chunk$set(echo = TRUE)
```

## Preprocesamiento

```{r}
library(dplyr)
library(stargazer)
library(stringr)
library(lubridate)
#____________________
#CARGO LOS DATOS
#____________________
train<-read.csv("data/entrena.csv")
test<-read.csv("data/prueba.csv")

#obtengo el id de observacion para test
test_id<-test %>% select(1)
test<-test %>% select(-1)

#____________________
#PREPARO LOS DATOS 
#____________________


# Creo mi Y (1 si se cancelo, 0 eoc)
train$is_canceled<-as.factor(train$is_canceled)
train<- train %>% mutate(y=ifelse(is_canceled=="cancelado",1,0))
train$is_canceled<-NULL
train<-train[,c(which(colnames(train)=="y"),which(colnames(train)!="y"))]
#MANDO Y A LA PRIMERA COLUMNA

prepare_data<-function(data){
    
    

# QUITO CEROS Y NULLS
data[is.na(data)] <- "0"
data[is.null(data)] <- "0"

# Codifico
data$arrival_date_year<-as.factor(data$arrival_date_year)
data$arrival_date_month<-as.factor(data$arrival_date_month)
data$arrival_date_week_number<-as.factor(data$arrival_date_week_number)
data$arrival_date_day_of_month<-as.factor(data$arrival_date_day_of_month)
data$meal<-as.factor(data$meal)
data$country<-as.factor(data$country)
data$market_segment<-as.factor(data$market_segment)
data$distribution_channel<-as.factor(data$distribution_channel)
data$agent<-as.factor(data$agent)
data$company<-as.factor(data$company)
data$customer_type<-as.factor(data$customer_type)
#data$reserved_room_type<-as.factor(data$reserved_room_type)
#data$assigned_room_type<-as.factor(data$assigned_room_type)


# AD HOC

# preprocesamiento DE TIPO DE VAIRABLE adecuado
data$hotel<-as.factor(data$hotel)
data<- data %>% mutate(city_hotel=ifelse(hotel=="City Hotel",1,0))
data$hotel<-NULL


### En este caso quito espacios para que no haya problema durante la codificacion
data$deposit_type<-as.factor(data$deposit_type)
data<- data %>% mutate(deposit_type=ifelse(deposit_type=="No Deposit","A",
                                           ifelse(deposit_type=="Non Refund","B","C")))

# quito caracteres especiales con regex para que no haya problema con codificacion
data<-data %>% mutate(market_segment=ifelse(market_segment=="Offline TA/TO",str_replace(market_segment,"/","_"),market_segment),
                      distribution_channel=ifelse(distribution_channel=="TA/TO",str_replace(distribution_channel,"/","_"),distribution_channel),
                      market_segment=str_remove_all(market_segment," "))
data$market_segment<-as.factor(data$market_segment)
data$distribution_channel<-as.factor(data$distribution_channel)


#feat eng

#### DIA DE LA SEMANA

fecha = ymd(paste(data$arrival_date_year,data$arrival_date_month,data$arrival_date_day_of_month))
data <- data %>% mutate(dia_sem = wday(fecha))
data <- data %>% mutate(dia_sem = if_else(dia_sem==1, "domingo", as.character(dia_sem)))
data <- data %>% mutate(dia_sem = if_else(dia_sem==2, "lunes", as.character(dia_sem)))
data <- data %>% mutate(dia_sem = if_else(dia_sem==3, "martes", as.character(dia_sem)))
data <- data %>% mutate(dia_sem = if_else(dia_sem==4, "miercoles", as.character(dia_sem)))
data <- data %>% mutate(dia_sem = if_else(dia_sem==5, "jueves", as.character(dia_sem)))
data <- data %>% mutate(dia_sem = if_else(dia_sem==6, "viernes", as.character(dia_sem)))
data <- data %>% mutate(dia_sem = if_else(dia_sem==7, "sabado", as.character(dia_sem)))
data$dia_sem<-as.factor(data$dia_sem)
#### 

####### PASCUAS

pascua <- ymd(as.character(timeDate::Easter(2015:2017)))
pascua_m1 <- ymd(as.character(timeDate::Easter(2015:2017))) - days(1)
pascua_m2 <- ymd(as.character(timeDate::Easter(2015:2017))) - days(2)
pascua_m3 <- ymd(as.character(timeDate::Easter(2015:2017))) - days(3)
pascua_m4 <- ymd(as.character(timeDate::Easter(2015:2017))) - days(4)
pascua_m5 <- ymd(as.character(timeDate::Easter(2015:2017))) - days(5)
pascua_m6 <- ymd(as.character(timeDate::Easter(2015:2017))) - days(6)

data <- data %>% mutate(fecha = fecha)
data$pascua <- as.numeric(data$fecha %in% pascua)
data$pascua_m1 <- as.numeric(data$fecha %in% pascua_m1)
data$pascua_m2 <- as.numeric(data$fecha %in% pascua_m2)
data$pascua_m3 <- as.numeric(data$fecha %in% pascua_m3)
data$pascua_m4 <- as.numeric(data$fecha %in% pascua_m4)
data$pascua_m5 <- as.numeric(data$fecha %in% pascua_m5)
data$pascua_m6 <- as.numeric(data$fecha %in% pascua_m6)
data<- data %>% mutate(semana_santa = pascua + pascua_m1 +
                         pascua_m2 + pascua_m3 + pascua_m4 + pascua_m5 + pascua_m6)

### AGENT Y COMPANY

data<-data %>% mutate(agent_company_identifiable = 
                          ifelse(agent == "NULL" & company =="NULL",0,
                                 (ifelse(agent != "NULL" & company !="NULL",2,1))),
                      agent_company=paste(agent,company,sep = "_"))
data$agent_company_identifiable<-as.numeric(data$agent_company_identifiable)
data$agent_company<-as.factor(data$agent_company)


### SINGLE ADULT
# se hace una varibale dummy 1 si solo son adultos
data<-data %>% mutate(singles_adults = ifelse(adults> 0 & children ==0& babies ==0 ,1,0))
                      

##II COMBINACIONES LOCAS ###

## solamente hize una variable por cada combinacion posible 
data<-data %>% mutate(dif_room= ifelse(reserved_room_type==assigned_room_type,0,1),
                      weekmonth=paste(arrival_date_month,arrival_date_week_number, sep = "_"),
                      daymont=paste(arrival_date_month,arrival_date_day_of_month, sep = "_"),
                      weekdaymonth=paste(weekmonth,arrival_date_day_of_month, sep ="_"),
                      month_diasem=paste(arrival_date_month,dia_sem, sep = "_"),
                      week_diasem=paste(arrival_date_week_number,dia_sem, sep = "_"),
                      #weekmonth_dia=paste(weekmonth,dia_sem, sep ="_"))#esta variable esta ruidosa
)


data$weekmonth<-as.factor(data$weekmonth)
data$daymont<-as.factor(data$daymont)
data$weekdaymonth<-as.factor(data$weekdaymonth)
data$month_diasem<-as.factor(data$month_diasem)
data$week_diasem<-as.factor(data$week_diasem)
#data$weekmonth_dia<-as.factor(data$weekmonth_dia)


data$children<-as.numeric(data$children)
data$reserved_room_type<-as.factor(data$reserved_room_type)
data$assigned_room_type<-as.factor(data$assigned_room_type)
data$deposit_type<-as.factor(data$deposit_type)

###Tasa de rechazos:
data<-data %>% mutate(total=previous_cancellations+previous_bookings_not_canceled,
    tasa_canc= previous_cancellations/total)
data$tasa_canc<-as.numeric(data$tasa_canc)
data$tasa_canc[is.na(data$tasa_canc)] <- 0
#Se agrega tasa de cancelados multiplicado por cantidad de reservacione4s totales
data<-data %>% mutate(mag_tasa_can=total*tasa_canc)

### MAS COMBINACIONES LOCAS
### market_segment y distribution channel
data<-data %>% mutate(market_dist=paste(market_segment,distribution_channel, sep = "_"), cust_deposti=paste(customer_type,deposit_type, sep = "_"),
                      cust_segment=paste(customer_type,market_segment, sep = "_"))
                      
data$market_dist<-as.factor(data$market_dist)
data$cust_deposti<-as.factor(data$cust_deposti)
data$cust_segment<-as.factor(data$cust_segment)

#### LEAD TIME

library(Hmisc) # cut2

data<-data %>% mutate(lead_categoric= as.factor(cut2(data$lead_time, g=4)),
                      lead_deposit=paste(deposit_type,lead_categoric, sep = "_"),
                      lead_week=paste(arrival_date_week_number,lead_categoric, sep = "_"),
                      meal_reserv=paste(meal,reserved_room_type, sep = "_"))

data$lead_deposit<-as.factor(data$lead_deposit)
data$lead_week<-as.factor(data$lead_week)
data$meal_reserv<-as.factor(data$meal_reserv)

data$lead_categoric<-NULL

## coungtry dates
data<-data %>% mutate(
                      country_month=paste(country,arrival_date_month, sep = "_"))
data$country_month<-as.factor(data$country_month)

data$fecha<-NULL
data
}
```

## Preprocesamiento de estructura de bases de datos

### One hot encoding

```{r}
# creo una funcion para que las bases de datos cuenten con los mismos "levels"
# este paso es crucial para asegurarnos que traning, set y el modelo hablen "el mismo idioma", es decir que tengan las mismas variables
equallevels <- function(x, y) {
    if (is.data.frame(x) & is.data.frame(y)) {
        com <- intersect(x = names(x), y = names(y))
        for (i in com) {
            if (!is.null(levels(y[[i]]))) {
                x[[i]] <- factor(x[[i]], levels = levels(y[[i]]))
            }
        }
        return(x)
    } else {
        stop("`x` and `y` must be a data.frame.")
    }
}

library(fastDummies)
rm(.Random.seed, envir=globalenv())

#aplico la preparacion de los datos a cada set
train<-prepare_data(train)
test<-prepare_data(test)

#summary(train)

# aplico el one hot encoding
newdata_train<-train
#newdata_train <-dummy_cols(train,split = T)
newdata_test<-test
#newdata_test <- dummy_cols(test,split = T)
```


### Subset del one hot encoding (para experimentar)

```{r}
# De todas las mas de mil columnas, tomo un subset de tamaño x=99
sample_train<-newdata_train #%>% select(1:100)
sample_test<-newdata_test #%>% select(1:99)

#Quito la columna de año por problematica a la hora de convertir a matriz esparsa
#sample_train$arrival_date_year<-NULL
#sample_test$arrival_date_year<-NULL

```


## CV

Ahora sobre el conjunto de entrenamiento guardaremos un cacho para probar.


```{r}
# proporción que queremos de training
training_size <- 0.8
# filas de training
training_rows <- sample(seq_len(nrow(sample_train)),
                        size=floor(training_size*nrow(sample_train)))
#training set
data_training <- sample_train[training_rows,]
#training cuenta con la y


#validation set
# la variable objetivo por separado
data_validation <- sample_train[-training_rows,-1] #sin la y
y <- sample_train[-training_rows,1] 
```



## Sparse Matriz

### Preprocesamiento para matriz rala

Los modelos ganadores aprovechan las matrices ralas

```{r}
library(Matrix)
library(gamlr)
library(Matrix.utils)

#Matriz de covariates
#data_training<-sample_train
Xa <-data_training %>% select(-1) #training menos y
Xb <-data_validation
Xc <-equallevels(sample_test,Xa)

#para manejo de nas, si lo quito, por alguna razon la conversion a matriz rala me quita unas obs

options(na.action='na.pass')


#summary(train)
```

### Matricez ralas

```{r}

#se quita intercepto
#se ponen todas las columnas
Xa <- sparse.model.matrix(~.+0, data = Xa)
Xb <- sparse.model.matrix(~.+0, data = Xb)
Xc <- sparse.model.matrix(~.+0, data = Xc)

#vector de Y´s
Ya<-data_training$y

```

## Estimacion CV LASSO

Cross-Validated LASSO-logit

Seestima un cross validated LASSO y se muestra el la gráfica de CV Binomial Deviance vs Complejidad

```{r}
#CV LASSO
# se hacen 5 folds 
cvlasso_a<-cv.gamlr(x = Xa, y = Ya, verb = T, family = 'binomial', nfold = 5)
#Grafica
plot(cvlasso_a)

```


### Grafica Lasso de los coeficientes vs la complejidad del modelo.
```{r}
plot(cvlasso_a$gamlr)
```


A continuacion una tabla con los coeficientes que se selecciona para el CV LASSO. 

```{r}
coefs<-coef(cvlasso_a, select="min", k=2, corrected=TRUE)
coefs<-as.data.frame(coefs[,1])
names(coefs)<-"valor"
coefs<-coefs %>% filter(valor !=0)
modelvariables<-row.names(coefs)
```

### Hiper parametro

Automaticamente se elige el lambda que minimiza la devianza OOS

```{r}
# Identificador para el lambda deseado
# Valor del lambda deseado
#lambda resultante
a_lambda<- colnames(coef(cvlasso_a, select="min"))
cvlasso_a$gamlr$lambda[a_lambda]
```

### reentreno solo con las variables ganadoras
```{r}

```



### LOG LOSS test OOS
```{r}

#Predicciones
lasso_score <- predict(cvlasso_a,
               newdata = Xb,
               type="response",
               select = "min" )


#dataframe
lasso_validation <- data.frame(y, lasso_score)
colnames(lasso_validation)[2] <- c('lasso_score')

library(MLmetrics)
LogLoss(lasso_validation$lasso_score,lasso_validation$y)
#0.3338948
#0.3357558
#0.3335033 k=7
#0.3308017
#0.3261417
#0.3240083
#0.3237163
#0.3225175
#0.3237847
#0.3216772
#0.3189021
#0.3188751 
#0.3195581
#0.3117439 sin month
## 0.3125637 con month
## con week 0.310449
## con weekend
# 0.3132586 con lead week
# 0.3112994 con fecha
#0.3072393 sin customer segment ultima
# 0.306141 sin customertype changes
# 0.3105375 #sin country dates
#0.3104282 
#0.3067844
#0.3076903
```

### output
```{r}
#require(methods)
#X_train <- sparse.model.matrix(~.+0, data = sample_train)
#Xt<- sparse.model.matrix(~.+0, data = sample_test)

#Predicciones
lasso_score <- predict(cvlasso_a,
               newdata = Xc,
               type="response",
               select = "min")


length(lasso_score)
#dataframe
lasso_test <- data.frame(test_id, lasso_score)
colnames(lasso_test) <- c('id','prob')
write.csv(lasso_test,"submission.csv",row.names = F)

```


### OTROS MODELOS

El problema de estos modelos esque perdemos el k folds, sin embargo son más poderosos.

## RF

Para este modelo primero encontraremos la cantidad de arboles optima por fuerza bruta.

```{r}
library(parallel)
library(kableExtra)
library(ranger)
cl<- detectCores() %>% makeCluster()
cl
# vector con el número de los arboles
trees <- c()
# vector con el prediction error de cada forest
error <- c()
# Estimation. Loop que estima un random forest para distintos numeros de árboles
a<-Sys.time() # para observar el tiempo de estimacion
k <- 1 # iterador
for (i in c(100,200,300,500,700,800)){
  rf<-ranger(data_training$y~.,
             data = data_training[-1],
             num.trees = i,
             mtry = (ncol(data_training)-1) %>% sqrt() %>% floor(),
             min.node.size = 1,
             splitrule = "gini",
             classification = T,
             )
  trees[k] <- rf$num.trees
  error[k] <- rf$prediction.error
  rf <- NULL
  k <- k + 1
}
Sys.time() -a
stopCluster(cl)
rf <- data.frame(trees,error)
kable(rf, col.names = c("Trees","Error"), booktabs=T, caption="Error en random forest")%>%
  kable_styling(position = "center",
                latex_options="HOLD_position")


```


```{r}
# vuelvo a correr el mejor random forest
cl<- detectCores() %>% makeCluster()
cl
best_rf <- ranger(data_training$y~.,
             data = data_training[,-1],
             num.trees = 700,
             mtry = (ncol(data_training)-1) %>% sqrt() %>% floor(),
             importance = "impurity",
             classification = T,
             probability = T)
stopCluster(cl)

pred_rf<-predict(best_rf, data = (data_validation), type = "response")
# añadir prediccion al data frame con las otras predicciones
RF_validation <- data.frame(y,pred_rf$predictions)
colnames(RF_validation) <- c('y','rf_scorey0','rf_scorey1')
```

### LOG LOSS test OOS
```{r}
#Aqui aguas porque no se porq pero a veces se corre para 1 y a veces para y=0
LogLoss(RF_validation$rf_scorey1,RF_validation$y)
```

### output
```{r}

#Predicciones
pred_rf <- predict(best_rf,
               data = sample_test,
               type="response")


#dataframe
RF_test <- data.frame(test_id, pred_rf$predictions)
colnames(RF_test) <- c('id','proby0','proby1')
#dependiendo cual prob queramos eliminamos
RF_test$proby0<-NULL
colnames(RF_test) <- c('id','prob')

write.csv(RF_test,"submission.csv",row.names = F)

```

# XGBOOSTING

### EXTRA: XGBoosting

```{r results = 'hide'}
# Preparar la base de entrenamiento
library(xgboost)
dtrain <- xgb.DMatrix(Xa, label = Ya) 
# Label es el target
# Preparar la base de validación

dtest <- xgb.DMatrix(Xb, label = y)
watchlist <- list(train = dtrain, eval = dtest) 
# Para evaluar el performance del modelo


# Entrenamiento del modelo
param <- list(max_depth = 6, learning_rate = 0.06, 
              objective = "binary:logistic",
              eval_metric = "logloss", subsample = 0.6, colsample_bytree = 0.7)
xgb_model <- xgb.train(params = param, dtrain, 
                       early_stopping_rounds =  10, 
                       nrounds = 300,
                 watchlist)
# Predicción
xgb_pred <- predict(xgb_model, Xb)
XGpred<-data.frame(y, xgb_pred)
colnames(XGpred)<-c("y","xgb_pred")
```
Se muestran las evaluaciones del modelo, tanto in sample como out of sample, para las primeras y últimas iteraciones.

```{r}
LogLoss(XGpred$xgb_pred,XGpred$y)

```

### output

```{r}

#Predicciones
pred_xg <- predict(xgb_model,
               newdata = Xc,
               type="response")


#dataframe
XGpred_test <- data.frame(test_id, pred_xg)
colnames(XGpred_test) <- c('id','prob')
write.csv(XGpred_test,"submission.csv",row.names = F)

```

